臺灣高雄地方法院交通事件裁定　　　　　　　　　　九十三年度交聲字第三七三號
　　原處分機關　高雄市政府
　　受 處 分人　乙○○
　　即 異 議人
右列受處分人因違反道路交通管理處罰條例案件，對於原處分機關即高雄市政府於民
國九十三年七月二十日所為之高市府交裁字第裁三二─Ｚ00000000號裁決處
分，聲明異議，本院裁定如左：
    主  文
原處分撤銷。
乙○○汽車行駛於高速公路，而不遵管制之規定，處罰鍰新臺幣陸仟元，記違規點數
壹點。
    理  由
一、異議意旨略以：異議人即受處分人乙○○於民國九十年十月十九日二十三時許，
    駕駛車牌號碼ＨＸ─七四九號營業大貨曳引車（下稱ＨＸ─七四九號大型車），
    行經國道二號高速公路（下稱國道二號）西向七點五公里處同向二線道之外側車
    道時，當時前方一部遊覽車以時速不到六十公里之速度行駛，異議人見該處路邊
    立有「七至九時禁止變換車道」之標誌牌，認為此時係可變換車道，遂於同日二
    十三時二分許，在西向六點一公里至六公里間，駕駛ＨＸ─七四九號大型車從外
    側車道往內側車道進行超車後，再返回外側車道，惟旋遭一直尾隨在ＨＸ─七四
    九號大型車後方之警車超前攔阻示停，而停車於路肩後，即被內政部警政署國道
    公路警察局第一警察隊泰山分隊警員以異議人在高速公路設有大貨車禁行內側車
    道標誌之路段，行駛內側車道超車，違反道路交通管理處罰條例第三十三條第一
    項規定為由，開立內政部警政署國道公路警察局公警局交字第Ｚ0000000
    0號舉發違反道路交通管理事件通知單（下稱舉發通知單）逕行舉發，並迭經原
    處分機關同以異議人上開違規事由，認有違反道路交通處罰條例第三十三條第一
    項規定，於九十三年七月二十日以高市府交裁字第裁三二─Ｚ00000000
    號違反道路交通事件裁決書，裁處新臺幣（下同）六千元罰鍰，然上開所指違規
    之路段，應可變換車道，異議人並無違規，爰依法聲明異議等語。
二、按汽車行駛於高速公路，其車道之使用，除因交通事故及道路施工依臨時或可移
    動標誌指示或公路警察指揮外，應依設置之交通標誌、標線或號誌之規定，高速
    公路交通管制規則第八條定有明文。又汽車行駛於高速公路或設站管制之道路，
    而不遵管制之規定者，處汽車駕駛人新臺幣三千元以上六千元以下罰鍰；汽車駕
    駛人違反上開規定，除依原條款處罰鍰外，並記違規點數一點，道路交通管理處
    罰條例第三十三條第一項、第六十三條第一項第一款亦立有規定。經查：
    (1)本件遭攔阻舉發及裁決之情，有舉發通知單及原處分機關於九十三年七月二十
      日所為之高市府交裁字第裁三二─Ｚ00000000號裁決處分書各一份可
      憑。
    (2)異議人業陳稱其確曾於九十年十月十九日二十三時二分許，駕駛ＨＸ─七四九
      號大型車在國道二號西向六點一公里至六公里間，從外側車道切入內側車道行
      駛而進行超車後，再返回外側車道無誤等語，而證人即舉發之警員甲○○亦證
      稱：當時我與另一位警員開同部巡邏車於國道二號上巡邏，巡邏範圍為國道二
      號零至十一公里之路段，國道二號係二線道，巡邏車開於外側車道，在國道二
      號西向六點一公里處，我看到異議人駕駛之ＨＸ─七四九號大型車行駛於內側
      車道，尾隨約一百多公尺才超前攔截，舉發當時，國道二號西向六點一公里至
      六公里間之路段係禁止大型車行駛內側車道，至於在國道二號西向七點五公里
      處標示「七至九時禁止變換車道」之標誌牌，係因為早上七點到九點間，車流
      比較大，故禁止變換車道，但事實上大型車本來就是不能行駛在內側車道上等
      語，且查於九十年十月十九日，當時在國二號西向八點七公里處，設有「大貨
      車、聯結車禁行內車道」標誌，從該標誌西行至大園交流道路段（包括六點一
      公里至六公里），均禁止大型車行駛內側車道，有內政部警政署國道公路警察
      局第一警察隊九十三年九月二十四日公警一交字第０九三０００八三一三號函
      可參。從而，本件舉發違規之地點，本屬標誌禁止大型車行駛內側車道之路段
      ，應可確認，則異議人駕駛ＨＸ─七四九號大型車在該路段，從外側車道切入
      禁止行駛之內側車道上行駛，顯未遵守高速公路交通管制規則第八條之管制規
      定，洵堪認定，異議人之異議理由，並無可採。
    (3)原處分機關雖援引異議人違反道路交通管理處罰條例第三十三條第一項規定據
      以裁罰，惟異議人既係違反該條規定，依同條例第六十三條第一項第一款規定
      ，除依原條處罰鍰外，應各記違規點數一點，然本件原處分機關所為之違反道
      路交通事件裁決書上，未見裁處記違規點數一點之情形，與法尚有不合，故異
      議人之異議雖無理由，然原處分機關之前開處分容有不當之處，本院自應撤銷
      原處分，並斟酌異議人僅為貪圖一時便利，而違規進入禁止行駛之車道行駛，
      ，且本件舉發違規應到案日期係九十年十一月四日，有上開舉發通知單上之記
      載可憑，迄今已逾應到案期限二年以上，參酌違反道路交通管理事件統一裁罰
      基準表關於違反交通管理處罰條例第三十三條事件所規定之裁罰基準（逾越應
      到案期限三十日以上而逕行裁決處罰者，處罰鍰六千元），爰依道路交通管理
      處條例第三十三條第一項、第六十三條第一項第一款規定，諭知異議人如主文
      第二項所示之處罰，以期適法。
三、據上論斷，應依道路交通案件處理辦法第二十條前段，裁定如主文。
中      華      民      國    九十三    年      十      月     二十     日
                                臺灣高雄地方法院交通法庭
                                    法  官    陳威龍
右正本證明與原本無異。
如不服本裁定應於送達後五日內向本院提出抗告狀。
                                    書記官    張家瑜
中      華      民      國    九十三    年      十      月     二十一   日
